臺灣宜蘭地方法院刑事判決　　　　　　　100年度易字第678號
公　訴　人　臺灣宜蘭地方法院檢察署檢察官
被　　　告　游嘉宏
　　　　　　李洋達
　　　　　　林可鵬
上列被告因竊盜案件，經檢察官提起公訴（100年度偵字第520號
），被告於準備程序中為有罪之陳述，經本院改以簡式審判程序
，並判決如下：
    主  文
游嘉宏犯刑法第三百二十一條第二款、第四款之竊盜罪，累犯，
處有期徒刑柒月。
李洋達犯刑法第三百二十一條第二款、第四款之竊盜罪，累犯，
處有期徒刑柒月。
林可鵬犯刑法第三百二十一條第二款、第四款之竊盜罪，累犯，
處有期徒刑柒月。
    事  實
一、游嘉宏前有竊盜及違反槍砲彈藥刀械管制條例、毒品危害防
    制條例等前案紀錄，又於民國94年間因施用毒品案件，經臺
    灣桃園地方法院判處有期徒刑5月確定，嗣於95年6月21日執
    行完畢出監；李洋達前有竊盜、贓物及違反毒品危害防制條
    例等前案紀錄，又於97年間因竊盜案件，經本院判處有期徒
    刑6月確定，嗣於98年6月8日易科罰金執行完畢；林可鵬前
    前有違反毒品危害防制條例之前案紀錄，又於96年間因施用
    毒品案件，經本院判處有期徒刑7月，經減刑為有期徒刑3月
    15日確定，於97年間再因施用毒品案件，經本院判處有期徒
    刑8月確定，上開徒刑接續執行，嗣於98年2月3日執行完畢
    出監。詎渠等均不知悔悟，竟共同基於意圖為自己不法所有
    之犯意聯絡，於100年1月6日凌晨2、3時許，由游嘉宏駕駛
    車牌號碼4937-AE號自小客車、李洋達則駕駛車牌號碼YA-36
    29號自小客車搭載林可鵬，至潤泰水泥股份有限公司（下稱
    潤泰水泥公司）位於宜蘭縣冬山鄉○○路357號之工廠外，
    一起翻越該工廠之圍牆後，由游嘉宏、林可鵬動手搬運、李
    洋達在旁把風之方式，共同竊取潤泰水泥公司所有放在後方
    高壓電塔下方電纜線廢料區之裸電纜線1捆、灰色電纜線5捆
    及銅片3片等物，得手後，搬運至游嘉宏所駕駛之車牌號碼4
    937-AE號自小客車上，再載回游嘉宏位於宜蘭縣冬山鄉○○
    路641號房屋藏放，嗣於100年1月6日7時20分許，為警巡邏
    經過上開房屋，而當場查獲上開贓物，始偵悉上情。
二、案經宜蘭縣政府警察局羅東分局報告臺灣宜蘭地方法院檢察
    署檢察官偵查起訴。
    理  由
一、上開犯罪事實，業據被告游嘉宏、李洋達、林可鵬於警、偵
    訊及本院審理時均坦承不諱，核與證人即被害人潤泰水泥公
    司之工程師游坤池於警、偵訊時之證述及證人羅文正於警詢
    中證述之情節相符，復有贓物認領保管單1紙、現場照片19
    張等附卷足憑。是被告三人之自白核與事實相符，應堪採信
    ，其等犯行均堪以認定，皆應依法論科。
二、查被告游嘉宏、李洋達、林可鵬行為後，刑法第321條業於
    100年1月26日修正公布，並於同年月28日生效。按行為後法
    律有變更者，適用行為時之法律，但行為後之法律有利於行
    為人者，適用最有利於行為人之法律，刑法第2條第1項定有
    明文。且就比較之結果，須為整體之適用，不能割裂分別適
    用各該有利於行為人之法律，此即刑法變更之比較適用所應
    遵守之「罪刑綜合比較原則」及「擇用整體性原則」（最高
    法院24年上字第4634號、27年上字第2615號判例、95年度第
    8 次刑事庭會議決議參照）。修正前刑法第321條第1項規定
    ：「犯竊盜罪而有左列情形之一者，處6月以上、5年以下有
    期徒刑：一、於夜間侵入住宅或有人居住之建築物、船艦或
    隱匿其內而犯之者。二、毀越門扇、牆垣或其他安全設備而
    犯之者。三、攜帶兇器而犯之者。四、結夥三人以上而犯之
    者。五、乘火災、水災或其他災害之際而犯之者。六、在車
    站或埠頭而犯之者。」修正後刑法第321條第1項規定：「犯
    竊盜罪而有下列情形之一者，處6月以上、5年以下有期徒刑
    ，得併科新臺幣10萬元以下罰金：一、侵入住宅或有人居住
    之建築物、船艦或隱匿其內而犯之者。二、毀越門扇、牆垣
    或其他安全設備而犯之者。三、攜帶兇器而犯之者。四、結
    夥三人以上而犯之者。五、乘火災、水災或其他災害之際而
    犯之者。六、在車站、埠頭、航空站或其他供水、陸、空公
    眾運輸之舟、車、航空機內而犯之者。」經比較新舊法之規
    定，修正後該條項於第1款刪除「於夜間」之要件，於第6款
    增加「在航空站或其他供水、陸、空公眾運輸之舟、車、航
    空機內」之要件，擴大加重竊盜罪之適用範圍，使部分修正
    前原應適用普通竊盜罪論罪科刑之情形，於修正後改論以加
    重竊盜罪論罪科刑，並增加得併科罰金新臺幣10萬元之規定
    ，是比較新、舊法之結果，以修正前之刑法對被告游嘉宏、
    李洋達、林可鵬較為有利，揆諸前開說明，應適用被告游嘉
    宏、李洋達、林可鵬行為時即100年1月26日修正公布前刑法
    之規定。
三、核被告游嘉宏、李洋達、林可鵬所為，係犯修正前刑法第32
    1條第1項第2款、第4款之結夥三人以上、踰越牆垣竊盜罪；
    被告游嘉宏、李洋達、林可鵬有前開所述之科刑及執行紀錄
    ，此有臺灣高等法院被告前案紀錄表3份在卷足憑，其等於
    有期徒刑執行完畢後，5年以內故意再犯本件有期徒刑以上
    之罪，均為累犯，皆應依刑法第47條第1項之規定加重其刑
    。爰審酌被告三人前有上開所述之前案紀錄，素行均不佳，
    犯罪之目的、動機、手段，竊取被害人所有之電纜線等物之
    價值不高，業經發還被害人，所受損失不大，及其等之生活
    狀況、智識程度不高，犯後均坦承犯行之態度等一切情狀，
    認公訴人對被告三人均具體求刑有期徒刑7月為適當，而分
    別量處如主文所示之刑，以示懲儆。
四、依刑事訴訟法第299條第1項前段、第273條之1第1項，刑法
    第2條第1項前段、第47條第1項，100年1月26日修正前刑法
    第321條第1項第2款、第4款，判決如主文。
本案經檢察官簡志祥到庭執行職務。
中    華    民    國   100    年    11    月    16    日
                  刑事第四庭  法  官  許乃文
以上正本證明與原本無異。
如對本判決不服，應於送達後10日內，向本院提出上訴狀（上訴
狀應記載具體上訴理由並應抄附繕本）告訴人或被害人如對於本
判決不服者，應具備理由請求檢察官上訴，其上訴期間之計算係
以檢察官收受判決正本之日期為準。
                              書記官  翁靜儀
中    華    民    國   100    年    11    月    17    日
附錄本判決論罪之法律條文：
修正前中華民國刑法第321條
犯竊盜罪而有下列情形之一者，處6月以上、5年以下有期徒刑：
一、於夜間侵入住宅或有人居住之建築物、船艦或隱匿其內而犯
    之者。
二、毀越門扇、牆垣或其他安全設備而犯之者。
三、攜帶兇器而犯之者。
四、結夥三人以上而犯之者。
五、乘火災、水災或其他災害之際而犯之者。
六、在車站或埠頭而犯之者。
前項之未遂犯罰之。